臺灣臺北地方法院刑事判決　　　　　　　96年度易字第1665號
　　公　訴　人　臺灣臺北地方法院檢察署檢察官
　　被　　　告　甲○○
上列被告因詐欺等案件，經檢察官提起公訴（九十五年度偵緝字
第二七八七號），嗣因被告就被訴事實為有罪之陳述，經檢察官
聲請於審判外進行協商程序，本院合議庭予以同意，並裁定由受
命法官獨任進行協商程序，茲判決如下：
    主      文
甲○○幫助連續意圖為自己不法之所有，以詐術使人將本人之物
交付，處有期徒刑伍月，減為有期徒刑貳月又拾伍日，如易科罰
金，以銀元佰元（即新臺幣玖佰元）折算壹日。
    事實及理由
一、犯罪事實：
    被告甲○○明知某真實姓名年籍不詳之陳姓成年男子（下稱
    陳姓男子）邀其擔任虛設行號之名義負責人，係有不法之目
    的，竟因缺錢花用，基於幫助陳姓男子以虛設公司行號之方
    式向稅捐機關詐領退稅款之犯意，自民國九十年十二月十二
    日起至九十一年四月十五日止，以每月新臺幣（下同）二萬
    元之代價，登記為楊達科技有限公司（設臺北市大安區○○
    ○路○段一四八號六樓之三，嗣於九十一年二月二十二日地
    址變更為臺北市大同區○○○路○段一九六號六樓，下稱楊
    達公司）負責人，該陳姓男子則為楊達公司之實際負責人；
    陳姓男子明知楊達公司係虛設之行號，在甲○○登記負責人
    期間，並無出口之事實，竟基於意圖為自己不法之所有概括
    犯意，為冒退楊達公司之營業稅款，在無實際進貨之情形下
    ，於被告甲○○擔任負責人期間，分別向如附表所示之公司
    行號，取得如附表所示不實進項之統一發票，以充作楊達公
    司辦理外銷貨物冒領退稅額之進項來源，並以「假出口、真
    退稅」之詐術，虛列楊達公司九十年十一月至十二月及九十
    一年一月至二月出口零稅率銷售額各三千六百五十萬八千一
    百八十八元及一千八百二十九萬四千八百六十七元，而據以
    填具不實之營業人銷售額與稅額申報書，分別持向臺北市稅
    捐稽徵處大安分處及大同分處申報零稅率退稅而行使之，使
    承辦人員因此陷於錯誤，誤認為楊達公司確有如此高額之外
    銷貨物業績，而核退九十年十二月期營業稅款一百八十萬八
    千三百五十七元，足以生損害於稅捐稽徵機關課稅之正確及
    公平性，嗣因稅捐機關查覺有異，未續予核發九十一年二月
    期退稅款九十一萬四千七百四十三元，該部分犯行始未得逞
    。
二、證據：
  (一)被告甲○○之自白。
  (二)財政部臺北市國稅局審查三科查緝案件稽查報告書、楊達公
    司營業稅稅籍查詢、公司登記資料、申報書（按年度）跨中
    心查詢作業、營業人銷售額與稅額申報書、營業人申報適用
    零稅率銷售額清單、進口報單總項資料線上查詢作業、全國
    出口報單總細項資料清單、專案申請調檔統一發票查核名冊
    及清單。
  (三)達希公司彰化銀行南勢角分行活期存款存摺影本及彰化銀行
    內湖分行九十三年九月十六日彰內湖字第二０三八號函、九
    十三年九月二十七日彰內湖字第二０九七號函暨附件提款單
    、匯款申請書、存款憑條。
三、本件經檢察官與被告於審判外達成協商之合意且被告已認罪
    ，其合意內容為：
  (一)被告甲○○願受科刑範圍為有期徒刑五月之宣告，減刑為有
    期徒刑二月又十五日。
  (二)經查，上開協商合意並無刑事訴訟法第四百五十五條之四第
    一項所列情形之一，檢察官聲請改依協商程序而為判決，本
    院爰不經言詞辯論，於協商合意範圍內為協商判決，合予敘
    明。
四、其他：
    公訴意旨另以：被告為幫助陳姓男子詐欺退稅款，由陳姓男
    子填具業務上不實之營業人銷售額與稅額申報書之文書，分
    別持向臺北市稅捐稽徵處大安分處及大同分處申報零稅率退
    稅而行使之，使承辦人員誤認為楊達公司確有如此高額之外
    銷貨物業績，而核退稅款，另涉犯刑法第二百十六條、第二
    百十五條、第三十條第一項之幫助行使業務登載不實罪嫌；
    經查：公司、行號向稅捐機關申報營業稅，係履行其公法上
    之納稅義務，並非業務行為，而營業人銷售額與稅額申報書
    ，係公司、行號每二個月向稅捐機關申報當期之銷售額與稅
    額之申報書，亦非證明會計事項發生之會計憑證（最高法院
    九十五年度臺上字第一四七七號判決參照），且蒞庭檢察官
    亦於九十六年八月二十八日審理時表示此部分條文係屬贅載
    ，惟此部份之事實，既與前開認罪協商部分有裁判上一罪之
    關係，爰不另為無罪之諭知，附此敘明。
五、應適用之法條：
    刑事訴訟法第四百五十五條之四第二項、第四百五十五條之
    八、第二百九十九條第一項前段，刑法第二條第一項但書、
    第三百三十九條第一項、第三項、第三十條第二項，修正前
    刑法第五十六條、第四十一條第一項前段，刑法施行法第一
    條之一，廢止前罰金罰鍰提高標準條例第二條，現行法規所
    定貨幣單位折算新臺幣條例第二條，中華民國九十六年罪犯
    減刑條例第二條第一項第三款、第七條，第九條。
六、本判決除有刑事訴訟法第四百五十五條之四第一項第一款、
    第二款、第四款、第六款、第七款所定情形之一，或違反同
    條第二項規定者外，不得上訴。
七、如不服本件判決，得自收受判決送達之日起十日內，向本院
    提出上訴書狀，上訴於第二審法院。
中　　華　　民　　國　　96　　年　　8 　　月　　29　　日
　　　　　　　　　刑事第九庭法　官　葉珊谷
以上正本證明與原本無異。
如不服本判決，應於判決送達後10日內，向本院提出上訴狀。
　　　　　　　　　　　　　　書記官　顏淑華
中　　華　　民　　國　　96　　年　　8 　　月　　31　　日
附錄本案論罪科刑法條全文：
中華民國刑法第三百三十九條
意圖為自己或第三人不法之所有，以詐術使人將本人或第三人之
物交付者，處五年以下有期徒刑、拘役或科或併科一千元以下罰
金。
前項方法得財產上不法之利益或使第三人得之者，亦同。
前二項之未遂犯罰之。
附表：
楊達公司90年11月至12月取得虛開發票明細：
┌──┬──────┬─────┬─────┬─────┐
│編號│進項公司名稱│發票金額  │逃漏稅額  │件     數 │
├──┼──────┼─────┼─────┼─────┤
│ 1  │  崎祥公司  │10,167,010│ 508,351  │    12    │
├──┼──────┼─────┼─────┼─────┤
│ 2  │ 富比圓公司 │7,605,500 │ 380,275  │    9     │
├──┼──────┼─────┼─────┼─────┤
│ 3  │ 元瑞豐公司 │11,511,600│ 575,580  │    12    │
├──┼──────┼─────┼─────┼─────┤
│ 4  │  能量公司  │6,783,000 │ 339,150  │    8     │
├──┼──────┼─────┼─────┼─────┤
│    │  合    計  │36,067,110│ 1,803,356│    41    │
└──┴──────┴─────┴─────┴─────┘
楊達公司91年1月至2月取得虛開發票明細：
┌──┬──────┬─────┬─────┬─────┤
│編號│進項公司名稱│發票金額  │逃漏稅額  │件     數 │
├──┼──────┼─────┼─────┼─────┤
│ 1  │  集沛公司  │7,340,400 │ 367,020  │     4    │
├──┼──────┼─────┼─────┼─────┤
│ 2  │  達希公司  │2,704,557 │ 135,228  │     3    │
├──┼──────┼─────┼─────┼─────┤
│ 3  │  葆祥公司  │4,392,000 │ 219,600  │     5    │
├──┼──────┼─────┼─────┼─────┤
│ 4  │  北興公司  │3.636,414 │ 181,821  │     4    │
├──┼──────┼─────┼─────┼─────┤
│    │  合    計  │18,073,371│ 903,669  │    16    │
└──┴──────┴─────┴─────┴─────┘
